

GLINEIDYS N. ROSALES C.

INGENIERO EN INFORMATICO

CONTACTO

rosalesgline @gmail.com



11 2269-3314/11 2676-1533



www.linkedin.com/in/glineidys-rosales-48664797



29/01/1995



Venezolana



Olmos 36 Comuna 10, Floresta. CABA



ESTUDIOS

La Universidad Nacional Experimental de la Gran Caracas (UNEXCA)

Ingeniera en Informática

2015 - 2018

Colegio Universitario de Caracas

Técnico Superior Universitaria en Informática

2012 - 2015

HABILIDADES

Manejo de bases de datos SQL. Análisis de Datos. Consultas SQL. Modelados de Datos. Php Básico.

CURSOS

Ensamblaje de un Computador. Instituto KEYS. CA.

Comandos Unix, Shell script. Inglés Básico.

Asistenta Administrativo:

Centro de Orientación PENIEL.

Curso de Motivación transformacional

El Instituto Latinoamericano de Desarrollo Empresarial (DEMPRE).

RESUMEN

Soy ingeniera en informática, con más de 5 años de experiencia como analista de sistemas de telecomunicaciones y configuración de sistemas. He acumulado conocimientos sobre el cumplimiento de servicios y las reglas de aprovisionamiento para redes 3G y 4G para grandes operadores. Adicional, con conocimiento en el mantenimiento y desarrollo de base de datos relacionales.

EXPERIENCIA LABORAL

Telecomunicaciones Movilnet C.A.

Especialista Mediación y Aprovisionamiento /2018 – 2024

- Garantizar la recepción, análisis y procesamiento de los cdr's provenientes de las distintas plataformas, Telefonía móvil TDMA, CDMA y GSM, HLR y VLR, rehúso de frecuencias tráfico telefónico
- Diseño, desarrollo y pruebas de nuevas soluciones de aprovisionamiento. Manejo de la herramienta HP SERVICE ACTIVATOR (HPSA) permite la activación de servicios de telefonía móvil mediante la interacción con diferentes elementos de red, servidores y plataformas, mediante archivos en formato XML. Monitorear que toda la información recibida de los diferentes nodos de la red se encuentre disponible y accesible a través de una Base de Datos.
- Soporte a la operación del sistema de Provisioning HP SERVICE ACTIVATOR (HPSA) trabajando para solucionar incidencias, analizando errores y comportamientos inusuales.

Banco de Venezuela

Analista Senior en Base de Datos / 2016-2018

- Consultas en SQL complejas, crear copias de seguridad de base de datos y optimizar el rendimiento.
- Determinación de las necesidades de los usuarios y creación de modelos de datos para satisfacerlos.
- Asistencia en el desarrollo de consultas de base de datos y procedimientos almacenados.
- Supervisión del rendimiento de la base de datos y recomendación de mejora.
- Presentación de apoyo técnico y asistencia en la resolución de problemas relacionados con los datos.